【裁判字號】    97,抗,1213
【裁判日期】    971117
【裁判案由】    沒入保證金
【裁判全文】
臺灣高等法院刑事裁定                  97年度抗字第1213號
    抗  告  人
    即  聲請人  臺灣桃園地方法院檢察署檢察官
    具  保  人  乙○○
    受  刑  人  丙○○
上列抗告人因被告犯贓物案件聲請沒入保證金，不服臺灣桃園地
方法院97年度聲字第2822號，中華民國97年10月21日所為裁定，
提起抗告，本院裁定如下：
    主  文
原裁定撤銷，發回臺灣桃園地方法院。
    理  由
一、原裁定意旨略以：具保人乙○○於辦理具保事宜時所陳報之
    居所為「臺北市○○○路○段153巷28號5樓之1」，有臺灣桃
    園地方法院檢察署刑事保證金收據乙紙在卷可參，雖本件具
    保人乙○○之戶籍地址係設於桃園縣蘆竹鄉○○村○○路16
    6之32號5樓，此有法務部戶役政連結作業系統個人基本資料
    查詢結果乙份在卷足稽，惟本件執行檢察官僅向具保人之戶
    籍地址送達本件執行通知傳票，並寄存於桃園縣政府警察局
    蘆竹分局南竹派出所，而未對具保人乙○○前開陳報之居所
    地為送達，則本件對具保人乙○○上開執行通知之送達，尚
    有疏漏。是為貫徹刑事訴訟法第119條第2項之規定並使具保
    人得因偕同被告或通知被告到案執行，而仍有免除具保責任
    之機會，本件宜由聲請人再定期日對具保人再行通知，以求
    慎重。本件聲請意旨經核尚難准許，應予駁回。
二、抗告意旨略以：本件具保人乙○○與受刑人丙○○係父子關
    係，且二人於收受本署檢察官通知欲執行本案後，二人並確
    於民國97年8月12日下午3時57分許一同到本署執行科，此有
    該二人之訊問筆錄數紙及簽名2枚在卷可佐，是具保人於收
    到傳票通知後確已知悉本案受刑人之執行時間，且亦依傳票
    所載之時問、地點到署欲接受執行，是原裁定謂未對具保人
    之居所地送達而有疏漏，業已因其與受刑人一同到署而已補
    正，尚難認有何損及其權益之處；另嗣因執行檢察官未准本
    案受刑人易科罰金，受刑人竟拒不執行逃匿，現業經本署於
    97年9月19日甲○玲執未緝字第5841號通緝中，此有本署通
    緝書在卷可佐，是本件受刑人既已逃匿而未執行，則依刑事
    訴訟法第118條第1項應將具保人之保證金額沒入，是原裁定
    顯有不當，據此提起抗告等語。
三、經查：
（一）送達文書，除第六章有特別規定外，準用民事訴訟法之規
      定。又送達於應受送達人之住居所、事務所或營業所行之
      。送達於住、居所、事務所或營業所不獲會晤應受送達人
      者，得將文書付與有辨別事理能力之同居人或受僱人。送
      達不能依前二條規定為之者，得將文書寄存送達地之自治
      或警察機關，並作送達通知書兩份，一份黏貼於應受送達
      人住居所、事務所、營業所或其就業處所門首，另一份置
      於該送達處所信箱或其他適當位置，以為送達。寄存送達
      ，自寄存之日起，經十日發生效力。刑事訴訟法第62條、
      民事訴訟法第136條第1項、第137條、第138條第1項、第2
      項分別定有明文。是於法送達僅須符合對住、居所、事務
      所、營業所之一處所為送達或補充送達或寄存送達之規定
      ，即屬合法送達，而不以同時對住、居所、事務所、營業
      所等處併為送達。
（二）查，本件具保人乙○○之住所為「桃園縣蘆竹鄉○○村○
      ○路166之32號5樓」，有法務部戶役政連結作業系統個人
      基本資料在卷可稽。抗告人將通知具保人應偕同受刑人丙
      ○○於97年8月15日下午2時到庭之執行傳票向上開具保人
      之住所地為送達，並生合法寄存送達之效力，有臺灣桃園
      地方法院檢察署送達證書附卷可稽，抗告人雖未對具保人
      前於具保時於保證金收據上所載之居所地送達，惟依前揭
      說明，對住所、居所為送達，僅需其一處所有合法送達，
      即生送達之效力，無需同時均對住所、居所為送達之必要
      。況原審曾對具保人上開居所地為送達，卻經郵局送達人
      於公文封上註記「無此巷」，此有該公文封附於原審卷可
      參，則具保人於保證金收據所填載之居所地，是否確有其
      址，即非無疑。抗告人提起抗告，指摘原裁定不當，尚非
      全無理由，自應由本院將原裁定撤銷，為兼顧抗告人之審
      級利益，並發回原審詳加調查，另為妥適之裁定。
四、據上論斷，依刑事訴訟法第413條前段，裁定如主文。
中    華    民    國    97    年    11    月    17    日
                  刑事第一庭審判長法  官  葉騰瑞
                                  法  官  王炳梁
                                  法  官  莊明彰
以上正本證明與原本無異。
不得再抗告。
                                  書記官  吳金來
中    華    民    國    97    年    11    月    17    日


司法院資訊處製作；財團法人民間司法改革基金會備份。
